【裁判字號】    97,易,854
【裁判日期】    970529
【裁判案由】    竊盜
【裁判全文】
臺灣彰化地方法院刑事判決        九十七年度易字第八五四號
公  訴  人  臺灣彰化地方法院檢察署檢察官
被      告  戊○○
上列被告因竊盜案件，經檢察官提起公訴（九十七年度偵字第三
三六一、三八五四、三八六六號），本院判決如下：
    主  文
戊○○所犯如附表編號一至三所示之罪，各處如附表編號一至三
「主文欄」所示之刑。應執行有期徒刑壹年伍月。
    事  實
一、戊○○前曾：(1)於民國八十八年五月十九日，因竊盜案件，
    經臺灣高等法院臺中分院以八十八年度上易字第七一六號判
    處有期徒刑一年六月，並應於刑之執行前令入勞動場所強制
    工作三年；(2)又於八十九年一月二十七日，因施用第一、二
    級毒品案件，經本院以八十八年度訴字第四二五號分別判處
    有期徒刑一年、七月，並定應執行刑為有期徒刑一年六月確
    定；(3)再於八十八年十二月十四日，因偽造文書案件，經本
    院以八十八年度易字第一三六六號判處有期徒刑五月，得易
    科罰金確定，上開(1)至(3)所示之有期徒刑部分，嗣復經本院
    以九十年度聲字第九０三號定其應執行刑為有期徒刑三年三
    月確定，入監執行後，於九十三年三月十八日假釋付保護管
    束，並因上開保護管束業於九十三年十二月二十二日期滿未
    經撤銷而視為執行完畢。詎仍不知警惕：
（一）基於普通竊盜之為自己不法所有意圖，於九十七年一月十
      日上午十一時五十九分許（起訴書誤載為十一時許），在
      已成年之丁○○位於彰化縣大村鄉○○村○○街六二號住
      處旁，徒手竊取丁○○所有之齒輪一具【價值約新臺幣（
      下同）五萬元】得逞，並將所竊得之前開齒輪一具變賣得
      款花用完畢。嗣為警循線查悉上情，並經警於九十七年四
      月二日下午九時二十分許，前至其位於彰化縣員林鎮○○
      里○○○街二之二號住處查獲。
（二）又另行基於普通竊盜之為自己不法所有意圖，於九十七年
      三月二十四日下午六時許，在已成年之甲○○所經營址設
      彰化縣員林鎮○○路○段五五一號上宜農牧器具公司後方
      之私人空地（起訴書誤載係進入上開公司建物內，惟業經
      蒞庭檢察官於本院審理時更正），徒手竊得上開公司所有
      （起訴書誤載為甲○○所有）之金屬銑板二塊（價值約三
      千元），欲供己使用，旋於得手後遭甲○○發覺並報警處
      理而查獲。
（三）復於九十七年四月二十六日中午十二時許，在臺中市○○
      路火車站對面之第一廣場前路旁，因見不詳姓名之已成年
      人所持有之車牌號碼ＢＳ八─四三二號重型機車一部（該
      車係丙○○所有，於九十七年四月二十五日下午五時許，
      在臺中市○○區○○路與文心南五路口失竊，價值約一萬
      五千元）停放該處，並有所有人不詳之鑰匙一支插放在機
      車上，無人看管，且其適缺乏交通工具代步，竟又另行基
      於為自己不法所有之意圖，以前開插置於機車上之鑰匙一
      支發動引擎並騎乘離去之方式，竊取上開機車一輛，供己
      作為代步之工具。嗣其於同日下午十一時十分許，騎乘上
      開機車搭載不知情之黃明偉，行經在彰化縣大村鄉○○路
      ○段五號前，為警當場查獲，並起出上開鑰匙一支扣案。
二、案經彰化縣警察局員林分局報請臺灣彰化地方法院檢察署檢
    察官偵查起訴。
    理  由
一、本案被告戊○○所犯係屬刑事訴訟法第三百七十六條第二款
    所列之罪，本院爰依同法第二百八十四條之一之規定行獨任
    審判。又本件有關以下所引用被告以外之人於審判外之言詞
    或書面陳述，而不符合刑事訴訟法第一百五十九條之一至第
    一百五十九條之四之規定者，業經公訴人及被告於本院審理
    時明示同意作為證據，且均經本院於審理時當庭直接提示而
    為合法之調查，公訴人及被告均未於言詞辯論終結前聲明異
    議，本院審酌前開證據作成或取得之狀況，並無非法或不當
    取證之情事，且亦無顯不可信之情況，故認為適當而均得以
    作為證據，是前開證據依刑事訴訟法第一百五十九條之五之
    規定，均具有證據能力，先予敘明。
二、訊據被告對於上揭事實均坦承不諱，且經證人即被害人丁○○、被害人上宜農牧器具公司之實際負責人甲○○及被害人
    丙○○之母親乙○○等人分別於警詢及本院審理時證述明確
    。又刑法竊盜罪之客體，並不以竊取他人之所有權為限，凡
    為他人所持有，縱為不法，亦得為竊盜罪之客體，前開如事
    實欄一、（三）所示之機車一部，雖為不詳姓名之人所竊而
    為其持有中，然被告對之行竊，揆諸上揭說明，仍有竊盜罪
    之適用，附予敘明。再被告自承伊竊取如事實欄一、（一）
    至（三）所示之物，分別係要變賣得款、供己使用及作為代
    步之工具等情，足認被告為上開三次竊盜行為時，主觀上確
    均有為自己不法所有之意圖甚明。此外，復有照片二十四幀
    在卷可憑，並有如事實欄一、（三）所示之鑰匙一支扣案可
    佐，本件事證明確，被告前開三次竊盜犯行均洵足認定。
三、核被告如事實欄一、（一）至（三）所為，均係犯刑法第三
    百二十條第一項之普通竊盜罪。被告所犯上開三罪間，犯意
    各別，應予分論併罰。又被告前曾：(1)於八十八年五月十九
    日，因竊盜案件，經臺灣高等法院臺中分院以八十八年度上
    易字第七一六號判處有期徒刑一年六月，並應於刑之執行前
    令入勞動場所強制工作三年；(2)又於八十九年一月二十七日
    ，因施用第一、二級毒品案件，經本院以八十八年度訴字第
    四二五號分別判處有期徒刑一年、七月，並定應執行刑為有
    期徒刑一年六月確定；(3)再於八十八年十二月十四日，因偽
    造文書案件，經本院以八十八年度易字第一三六六號判處有
    期徒刑五月，得易科罰金確定，上開(1)至(3)所示之有期徒刑
    部分，嗣復經本院以九十年度聲字第九０三號定其應執行刑
    為有期徒刑三年三月確定，入監執行後，於九十三年三月十
    八日假釋付保護管束，並因上開保護管束業於九十三年十二
    月二十二日期滿未經撤銷而視為執行完畢，有臺灣彰化地方
    法院檢察署刑案資料查註紀錄表、臺灣高等法院被告全國前
    案紀錄表各一份在卷可考，其於五年以內故意再犯本件有期
    徒刑以上之三罪，均為累犯，均應依刑法第四十七條第一項
    之規定，各加重其刑。爰審酌被告之素行、犯罪之動機、目
    的係為圖一己之私利、三次竊盜之手段、所竊得財物之價值
    、對被害人丁○○、上宜農牧器具公司、丙○○所生之損害
    及被告犯罪後之態度等一切情狀，就其所為如事實欄一、（
    一）至（三）所示之犯行，分別量處如附表編號一至三「主
    文欄」所示之刑，並定其應執行之刑如主文所示，以示懲儆
    。另中華民國九十六年罪犯減刑條例固已於九十六年七月四
    日公布，並自同年七月十六日生效施行，惟依上開條例第二
    條第一項之規定，必須犯罪在九十六年四月二十四日以前者
    ，始有該條例減刑規定之適用；而本案被告前揭三次竊盜行
    為之犯罪時間，均非在九十六年四月二十四日之前，自均無
    適用上開減刑條例之餘地，附此敘明。
四、至扣案之鑰匙一支，固係被告供以犯如事實欄一、（三）所
    示竊盜犯行所用之物，然並非被告所有，已據被告供明在卷
    ，且非屬違禁物，核與沒收之要件不符，爰不予宣告沒收之
    。
據上論斷，應依刑事訴訟法第二百九十九條第一項前段，刑法第
第三百二十條第一項、第四十七條第一項、第五十一條第五款，
刑法施行法第一條之一第一項、第二項前段，判決如主文。
本案經檢察官吳芙如到庭執行職務
中    華    民    國  九十七  年    五    月  二十九  日
                      刑事第八庭    法  官  李雅俐
以上正本證明與原本無異。
如不服本判決，應於判決送達後10日內，向本院（切勿逕送臺灣
高等法院臺中分院）提出上訴狀，上訴書狀應「敘述具體上訴理
由」，並按他造當事人之人數附繕本。
告訴人或被害人對於判決如有不服具備理由請求檢察官上訴者，
其上訴期間之計算係以檢察官收受判決正本之日期為準。
中    華    民    國  九十七  年    五    月  二十九  日
                                    書記官  陳秀娟
附錄論罪科刑法條：
刑法第三百二十條第一項：
意圖為自己或第三人不法之所有，而竊取他人之動產者，為竊盜
罪，處五年以下有期徒刑、拘役或五百元以下罰金。
┌──┬───────┬───────────────────────┐
│編號│犯  罪  事  實│          主        文        欄              │
├──┼───────┼───────────────────────┤
│一  │如事實欄一、（│戊○○竊盜，累犯，處有期徒刑柒月。            │
│    │一）所示。    │                                              │
├──┼───────┼───────────────────────┤
│二  │如事實欄一、（│戊○○竊盜，累犯，處有期徒刑伍月。            │
│    │二）所示。    │                                              │
├──┼───────┼───────────────────────┤
│三  │如事實欄一、（│戊○○竊盜，累犯，處有期徒刑柒月。            │
│    │三）所示。    │                                              │
└──┴───────┴───────────────────────┘


司法院資訊處製作；財團法人民間司法改革基金會備份。
